Inventaris van het archief van het Directoraat-Generaal voor Economische Structuur van het Ministerie van Economische Zaken, (1964) 1992-2001
Nationaal Archief, Den Haag
- Taakuitvoering, 2
  - Economische aangelegenheden. Hier o.m.: efficiency in het algemeen; inzamelen oude materialen en afvalproducten; Wet Economische Delicten, -1.82
    - Industrie. Dienstverlening. Handel, -1.824
      - Industrie. Energie, -1.824.1
        - Algemene aspecten ten aanzien van de industrie, -1.824.10
          - Industrialisatie, -1.824.102
            - Industriële aspecten in verband met de ruimtelijke ordening. Hier o.m.: streekontwikkeling; forensisme en pendel; sociaalgeografisch onderzoek; industrieschappen; rapporten, -1.824.102.1
              - Stukken betreffende het informeren van de minister inzake de totstandkoming van een regiocontract met de Zuidelijke Alliantie, 1999; 1113; pak
              - Stukken betreffende voeren van het secretariaat van de projectgroep Sturing, alsmede het aanbieden van het eindrapport van deze projectgroep, 1999; 1114; pak
              - Stukken betreffende het informeren van de staatssecretaris inzake de kamerbehandeling van industriële ontwikkeling in de Hoeksche Waard, 1999-2000; 1115; pak
              - Stukken betreffende laten ontwikkelen van een methodiek voor het uitvoeren van de Internationale Benchmark Regionaal Vestigingsklimaat door het Nederlands Economisch Instituut (NEI) te Rotterdam, 1999-2000; 1116; pak
              - Het verlenen van de opdracht tot het uitvoeren van het onderzoek Samenwerking in de Regio aan Ernst & Young ILAS te Utrecht, 2000; 1117; pak
              - Stukken betreffende het verlenen en vaststellen van de opdracht Prioriteiten in de Infrastructuur aan KPMG Bureau voor Economische Argumentatie te Hoofddorp, 2001; 1118; pak
                Nota bene: Bevat twee diskettes, aan te vragen onder inv.nrs. 3658 en 3659
            - Ontwikkelingsgebieden, -1.824.102.111
              Nota bene: Hier o.m.: ontwikkelingsplannen
              - Stukken betreffende het voeren van overleg met de Streekraad Oost-Groningen inzake de ontwikkeling en evaluatie van het regioprogramma van de Streekraad, 1983-1993; 1119; pak
              - Stukken betreffende het leveren van een bijdrage aan de ontwikkeling van het Project ROM (Ruimtelijke Ordening en Milieu)-Rijnmond, 1991-1993; 1120-1123; 3 pakken en 1 omslag
                - Algemeen 1993, 1120; pak
                - Het deelnemen aan vergaderingen van de Stuurgroep ROM-Project Rijnmond 1991-1992, 1121-1122
                - 1991-1992, 1121; pak
                - 1992, 1122; pak
                - Klankbordgroep 1992-1993, 1123; omslag
              - Stukken betreffende het leveren van een bijdrage aan de totstandkoming van het Handboek Locatiebeleid van de Vereniging van Nederlandse Gemeenten (VNG)., 1992-1994; 1124; pak
              - Stukken betreffende het laten verrichten van onderzoeken naar de toekomstige mogelijkheden en beperkingen in het kader van het Project Ruimte voor Economische Activiteit (REA), 1992-1999; 1125-1144; 9 pakken en 11 omslagen
                - Structuur en actuele ontwikkeling van de kantorenmarkt in Nederland 1992-1994, 1125; pak
                - Onderzoek Ruimte voor Ondernemen 1993, 1126; omslag
                - Conflicterende en complementaire ruimteclaims 1993-1994, 1127; pak
                - Confrontatie met de beleidspraktijk 1993-1994, 1128; omslag
                - Deelonderzoek Wonen 1993-1994, 1129; pak
                - Deelonderzoeken op milieugebied 1993-1994, 1130-1132
                - DHV Milieu en Infrastructuur te Amersfoort 1993-1994, 1130; omslag
                - Heidemij Advies te Arnhem 1993-1994, 1131; pak
                - DHV Milieu en Infrastructuur en Heidemij Advies BV 1994, 1132; omslag
                - Het verlenen van de opdracht aan het Nederlands Economisch Instituut (NEI) tot het uitvoeren van het Onderzoek Raming Ruimtebehoefte 1993-1994, 1133; omslag
                - Het vervaardigen van integrale kaartbeelden 1993-1994, 1134; omslag
                - Onderzoek Ruimteclaims in Noordwest Europa 1993-1994, 1135; pak
                - Onderzoek Vraag en Aanbod van Bedrijfslocaties uitgevoerd door Buck Consultants International BV te Nijmegen 1993-1994, 1136; omslag
                - Toerisme en recreatie 1993-1994, 1137; pak
                - Vraag en Aanbod Bedrijfslocaties in Nederland 1993-1994, 1138; omslag
                - Onderzoek naar het aanbod van kantoor- en bedrijfslocaties uitgevoerd door Buck Consultants International BV te Nijmegen 1993-1995, 1139; pak
                - Quickscan Noord-Brabant en Gelderland 1993-1996, 1140; pak
                - Toekomst van de kantorenmarkt 1993-1996, 1141; omslag
                - Rijksnota's: kansen en bedreigingen 1995-1997, 1142; pak
                Nota bene: Bevat 2 tekeningen, aan te vragen onder inv.nrs. 3622 en 3623
                - Vraag en Aanbod Bedrijfslocaties in Nederland 2015 1996, 1143; omslag
                - Procedures bij planologische reserveringen 1997-1999, 1144; omslag
              - Stukken betreffende het voorbereiden en evalueren van de Strategische Werkconferentie Ruimte voor Economische Activiteit (REA), 1993; 1145; omslag
              - Stukken betreffende het voeren van overleg door de Medewerkergroep van het Project Ruimte voor Economische Activiteit (REA), 1993-1994; 1146; omslag
              - Stukken betreffende het voorbereiden en opstellen van rapporten in het kader van het Project Ruimte voor Economische Activiteit (REA), 1994-1995; 1147; pak
              - Stukken betreffende het voorbereiden en opstellen van publicaties in het kader van het Project Ruimte voor Economische Activiteit (REA), 1995; 1148; omslag
              - Stukken betreffende het informeren van de voorzitter van de Tweede Kamer der Staten-Generaal inzake de uitvoering van de motie Noordkop Noord-Holland, waarbij gewerkt wordt aan de versterking van de marktsector en getracht wordt te bevorderen dat dit gebied in aanmerking komt voor de tweede fase van het doelstelling-2 regime, 1996-1999; 1149; omslag
              - Stukken betreffende het bij Algemene Regel van Bestuur (AMvB) van specifieke uitkeringen aan daartoe aangewezen regionale gebieden, 1997; 1150; pak
              - Stukken betreffende het verlenen van de opdracht tot het uitvoeren van het onderzoek De Economische Betekenis van het IJsselmeer aan het Nederlands Economische Instituut (NEI) te Rotterdam, 2000; 1151; omslag
            - Probleemgebieden. Ontwikkelingskernen, -1.824.102.113
              - Stukken betreffende het adviseren inzake het tot stand komen van het voorstel voor de Wet Fonds Economische Structuurversterking ter stimulering van de economie in probleemgebieden, 1992-1997; 1152-1154; 3 pakken
                - 1992-1993, 1152; pak
                - 1994, 1153; pak
                - 1997, 1154; pak
              - Stukken betreffende het informeren van de minister en de staatssecretaris inzake uit te voeren projecten in het kader van de Investeringsimpuls Aardgasbaten 1992, 1993; 1155; omslag
              - Stukken betreffende het leveren van een bijdrage aan de totstandkoming van de Wet Aardgasbatenfonds, 1995-1997; 1156
              - Industriebevordering per ontwikkelingskern, -1.824.102.113.3
                - Stukken betreffende het toekennen en uitkeren van een premie van vastgestelde investeringskosten aan ondernemingen voor vestiging en uitbreidingen van industriële bedrijven, 1977-2001; 1157-1498; 248 pakken en 94 omslagen
                Nota bene: Alfabetisch geordend op bedrijfsnaam
                - Add-it BV te Venlo ten behoeve van de vestiging van een onderneming voor industriële bedrijven 1989-1996, 1157-1158
                - Correspondentie 1989-1996, 1157; pak
                - Bijlagen 1989-1996, 1158; pak
                - Afa-Polytek BV te Helmond ten behoeve van de uitbreiding van de productie- en plastificeercapaciteit 1989-1993, 1159; pak
                - Afgra Holding te Enschede ten behoeve van de uitbreiding van de kantooorfacaliteiten en automatiseringsafdeling 1989-1994, 1160; pak
                - Air Exel Netherlands BV te Beek ten behoeve van bedrijfsvestiging te Maastricht Airport 1991-1994, 1161; pak
                - AIT Management BV te Beuningen ten behoeve van de vestiging van een productiebedrijf voor kunststofverpakking voor levensmiddelen 1990-1994, 1162; omslag
                - Akzo Fibers BV, voorheen Enka BV te Arnhem 1980-1996, 1163-1165
                - Ten behoeve van de uitbreiding van de productiecapaciteit voor non-wovens te Emmen 1980-1996, 1163; pak
                - Ten behoeve van het Project Polyestervezels 1983-1996, 1164; omslag
                - Ten behoeve van de capaciteitsuitbreiding van de productie van engineering plastics 1985-1995, 1165; pak
                - Aldi Drachten BV te Drachten 1996-1999, 1166; pak
                - Amerhold BV te Amersfoort ten behoeve van de uitbreiding van de recreatieve voorzieningen bij het Resorthotel Bad Boekelo te Boekelo 1990-1995, 1167; pak
                Nota bene: Bevat 2 tekeningen, aan te vragen onder inv.nrs. 3574 en 3575
                - Andeno BV te Venlo 1985, 1168; omslag
                - Aqua Plaza Exploitatie Maatschapppij BV te Ameland 1998-2001, 1169-1170
                - Algemeen 1998-2001, 1169; pak
                - Bijlagen 1998-2001, 1170; pak
                - Aramide Maatschappij VOF te Arnhem 1990-1998, 1171; pak
                - Aramide Maatschappij VOF te Delfzijl 1981-1986, 1172; pak
                - Arvin Industries Inc. te Sittard ten behoeve van het opzetten van een bedrijfsvestiging voor de productie van autokatalysatoren 1989-1994, 1173; omslag
                - Autoliv - Klippan BV te Landgraaf 1987-1997, 1174; pak
                - Axxiflex BV te Tilburg voor de vestiging van een bedrijf inzake het slijpen van schoepen voor gasturbinemotoren voor vliegtuigen 1988-1993, 1175; pak
                - B & S BV, Machinefabriek te Hengelo inzake bedrijfsuitbreiding 1980-1995, 1176; pak
                Nota bene: Bevat 3 tekeningen, aan te vragen onder inv.nrs. 3594 - 3596
                - Barlage BV te Vlagtwedde inzake de vestiging van het bedrijfsrecreatiecentrum De Barlage 1993-1997, 1177; omslag
                - Beekse Bergen BV te Hilvarenbeek ten behoeve van de uitbreiding van het recreatieoord 1988-1993, 1178; omslag
                Nota bene: Bevat 1 tekening, aan te vragen onder inv.nr. 3584
                - Beheer en Exploitatie Maatschappij De Wolf, BV te Haren inzake de realisatie van een toeristisch attractiepark 1987-1993, 1179; pak
                - Bergamasca Mobili Nederland (BMN) BV te Roermond ten behoeve van de uitbreiding van de kunststofafdeling 1987-1993, 1180; omslag
                - Bergel Holding BV te Nijmegen 1985-2001, 1181; pak
                - Beton Industrie Veendam BV te Veendam 1994-1999, 1182; pak
                Nota bene: Bevat 1 tekening, aan te vragen onder inv.nr. 3656
                - Beukema & Co., Cartonfabriek BV te Hoogezand ten behoeve van bedrijfsuitbreiding door middel van de bouw van een kartonmachine 1990-1994, 1183; pak
                - BF Goodrich te Brussel België voor de vestiging van een PVC fabriek te Delfzijl 1996-2000, 1184; pak
                - Bijlsma Holding BV te Wartena 1995-1998, 1185; pak
                - Bijlsma Meubelen Beheer BV te Franeker 1991-1993, 1186; pak
                - Bio Intermediair BV te Groningen ten behoeve van de bouw en inrichting van een productielaboratorium voor monoclonale antistoffen 1991-1995, 1187; pak
                Nota bene: Bevat 1 tekening, aan te vragen onder inv.nr. 3608
                - Bouwmarkt Transport BV te Lelystad 1989-1993, 1188; pak
                - Bovec BV te 's-Hertogenbosch ten behoeve van de bedrijfsuitbreiding van de slachterij 1987-1993, 1189; pak
                Nota bene: Bevat 1 tekening, aan te vragen onder inv.nr. 3568
                - Bovleco BV te Helmond ten behoeve van een vleesverwerkende bedrijfsvestiging 1991-1995, 1190; pak
                - Broersma en Zonen BV, Transportonderneming D. te Stroobos ten behoeve van de uitbreiding van de koel-, vries- en vervoerscapaciteit 1991-1994, 1191; pak
                - Bruce Foods Europe BV te Kerkrade inzake bedrijfsvestiging 1990-1994, 1192; omslag
                - Burgers' Zoo BV te Arnhem 1985-1996, 1193-1194
                - Ten behoeve van de oprichting van een multifunctioneel educatief centrum 1990-1996, 1193; pak
                - Ten behoeve van het plaatsen van een tropische oerwoudhal 1985-1995, 1194; pak
                - Burrows Dutch Holding BV te Kerkrade inzake bedrijfsvestiging voor verpakkingsmateriaal ten behoeve van fastfood 1990-1994, 1195; pak
                - Buvo Beheer BV te Helmond 1991-1996, 1196; omslag
                - Caddock Europa BV te Kerkrade inzake de vestiging van een bedrijf voor de productie, verkoop en distributie van elektronische weerstanden 1988-1994, 1197; pak
                - Caradon Stelrad BV te Nuth inzake het opvoeren van de productiecapaciteit door middel van het installeren van een pers- en lasstraat en het uitbreiden van de lakstraat 1990-1995, 1198; pak
                - Cascade Handelmaatschappij te Lelystad inzake verplaatsing van het bedrijf van Almere naar Lelystad 1992-1996, 1199; pak
                - Centraalstaal BV te Groningen 1990-1994, 1200; pak
                - Cityprint BV te Almelo 1989-1997, 1201-1202
                - Ten behoeve van de bedrijfsvestiging marktsegment complex gedrukte schakelingen 1989-1996, 1201; pak
                - Ten behoeve van de bedrijfsuitbreiding te Almelo 1991-1997, 1202; pak
                - Clipper Onroerend Goed BV te Helm ten behoeve van de bouw van een magazijn 1991-1994, 1203; pak
                - Controls International BV te Nijmegen ten behoeve van de uitbreiding van een productielijn 1990-1993, 1204; omslag
                - Cooper Actieve Vereniging Avero Verzekeringen WA te Leeuwarden inzake de bouw van twee kantoortorens 1989-1994, 1205; pak
                - Coöperatieve Melkverwerkingsvereniging Doc Kaas BA te Hoogeveen 1996-2000, 1206; pak
                - Coöperatieve Zuivelindustrie Twee Provinciën WA te Gerkesklooster 1989-1999, 1207-1208
                - Ten behoeve van het vergroten van de kaasproductie door middel van pekel- en opslagcapaciteit 1989-1993, 1207; omslag
                - Ten behoeve van het uitbreiden van de productielijn van de kaasafdeling 1994-1999, 1208; pak
                - Coveco Beheer NV te Velp ten behoeve van de uitbreiding van de slachtcapaciteit 1990-1994, 1209; pak
                - Crosfield BV te Eijsden inzake het uitbreiden van de productiecapaciteit van vernieuwd zeoliet 1992-1996, 1210; pak
                Nota bene: Bevat 1 tekening, aan te vragen onder inv.nr. 3607
                - Daalimpex Beheer BV te Enschede ten behoeve van de bouw van een koel- en vrieshuis 1990-1993, 1211; omslag
                - Danlon Textiel BV te Emmen ten behoeve van de uitbreiding van de productiecapaciteit 1988-1993, 1212; pak
                - Danzas Internationale Transporten BV te Tilburg voor de vestiging van een overslag- en distributiecentrum 1989-1993, 1213; pak
                - Davidson Marley BV te Born ten behoeve van de productie van geschuimde instrumentenpanelen (dashboards) 1990-1993, 1214; pak
                - De Eendracht NV, Kartonfabriek te Appingedam ten behoeve van de uitbreiding van de productiecapaciteit van vouwdozen 1991-1995, 1215; pak
                - De Kruithoorn BV te 's-Hertogenbosch 1988-1993, 1216; pak
                Nota bene: Bevat 1 tekening, aan te vragen onder inv.nr. 3569
                - De Lage Landen Autolease BV te Nijmegen inzake de bouw van een kantoorpand met bedrijfshal 1990-1995, 1217; omslag
                - De Poel BV te Harlingen ten behoeve van het oprichten van een koel- en vrieshuis 1990-1994, 1218; pak
                - De Valk BV, IJsfabriek te Hellendoorn 1991-1994, 1219; pak
                - De Vechtse Slag NV te Eernewoude 1990-1997, 1220-1221
                - Ten behoeve van het vestigen van het vakantiepark De Mechelerhof BV te Mechelen 1990-1997, 1220; pak
                - Ten behoeve van het tot stand brengen van een bungalowpark met centrale voorzieningen te Eernewoude 1991-1996, 1221; pak
                - Delco Remy Sarreguemines (DRS) General Motors France te Sarreguemines (Frankrijk) ten behoeve van de realisatie van een productiebedrijf voor onderhoudsvrije accu's in de gemeente Kerkrade of Helmond 1992-1995, 1222; pak
                - Desch Verpakkingen BV te Haarlem ten behoeve van bedrijfsuitbreiding 1989-1996, 1223; pak
                - Dijkstra Verenigde BV te Lelystad / Vereenigde Glasfabrieken NV inzake bedrijfsverplaatsing 1992-1995, 1224; omslag
                - Dimeq BV te Brunssum ten behoeve van de bouw van een nieuwe productieruimte 1989-1995, 1225; omslag
                - Doc Kaas BA te Hoogeveen 1995-2000, 1226; pak
                - Doorne's Transmissie BV, Van te Tilburg voor de uitbreiding van de productiecapaciteit van schakelbanden 1987-1993, 1227; pak
                - Dordtwijck Holding BV te Velp ten behoeve van de vestiging van een fabriek voor de recycling van industriële kunststofafvallen 1990-2001, 1228; pak
                - Dow Benelux NV te Delfzijl ten behoeve van een verdubbeling van de destillatiecapaciteit van crude MDI (aardolieproduct) 1989-1997, 1229; pak
                - Drankenindustrie Sittard BV te Sittard 1991-1995, 1230; omslag
                - DSM NV te Geleen 1989-1998, 1231-1232
                - Ten behoeve van de bouw van een Melaminefabriek 1989-1998, 1231; pak
                - Ten behoeve van de bouw van een laboratorium voor de divisie kunststoffen 1991-1995, 1232; omslag
                - DSM NV te Heerlen 1988-2001, 1233-1243
                - Ten behoeve van de afwikkeling van projecten 1988-1993, 1233; pak
                - Ten behoeve van de bouw van een tweede proeffabriek voor hoogwaardige organische intermediates te Geleen 1988-1993, 1234; omslag
                - Ten behoeve van het project Keramische Poeders 1988-1993, 1235; omslag
                - Ten behoeve van de bouw van een Ultra Hoog Moleculair Gewicht Polytheen Fabriek 1988-1996, 1236; pak
                - Ten behoeve van het Dyneema-project 1988-1996, 1237; pak
                - Ten behoeve van het Stanyl-project 1988-1996, 1238; omslag
                - Ten behoeve van de bouw van een laboratorium voor niet destructief onderzoek en radioactieve stoffen 1989-1998, 1239; pak
                - Ten behoeve van de bouw van een laboratorium voor de Divisie Chemische Producten te Geleen 1991-1995, 1240; omslag
                - Ten behoeve van de bouw van een polyetheen productie-installatie 1991-1995, 1241; pak
                - Ten behoeve van het uitbreiden van de productie-installatie van de Holland Sweetener Company VOF 1992-1996, 1242; pak
                - Ten behoeve van de uitbreiding van een kunstharsproject te Schoonebeek 1997-2001, 1243; omslag
                - Du Crocq Aromatics International BV te Lelystad ten behoeve van de fabricage van reuk- en smaakstoffen 1992-1995, 1244; omslag
                - Du Pont Speciality Operations Incorporated Recycling (DPSO) te Born, voorheen Du Pont Optical Storage Holding Incorporated (DOSH) ten behoeve van de vestiging van een recyclingbedrijf te Born 1988-1993, 1245; omslag
                Nota bene: Bevat 1 tekening, aan te vragen onder inv.nr. 3567
                - Du Pont Speciality Operations Incorporated te Landgraaf ten behoeve van de fabricage van tynex nylon monofilaments 1991-1996, 1246; pak
                - Dumocon Beheer B te Aadorp 1990-1997, 1247; pak
                - Dupliver Nederland BVinzake capaciteitsuitbreiding van isolatieglas 1991-1994, 1248; pak
                - DuPont Optical Storage Holding Incorporated (DOSH) te Nijmegen ten behoeve van de vestiging van het bedrijf in micro-elementen en -diensten 1989-1993, 1249; omslag
                - Dussek Campbell BV, voorheen Performance Polymers BV te Nuth ten behoeve van schaalvergroting van de productie en opslagcapaciteit tot 15000 ton 1989-1995, 1250; pak
                - Dutch Finish BV te Kerkrade ten behoeve van de vergroting van de weefcapaciteit en textielveredelingscapaciteit 1987-1994, 1251; pak
                - Dutch Plastics Industrie BV te Helmond inzake uitbreiding van de capaciteit van de recycling en folieproductie 1990-1994, 1252; omslag
                - Dutch State Mines BV (DSM) te Heerlen 1991-1995, 1253; pak
                - Dutch State Mines (DSM) Resins Benelux BV te Schoonebeek ten behoeve van de bedrijfsuitbreiding met een proeffabriek 1986-1993, 1254; omslag
                - Eldim BV te Lomm inzake het uitbreidingsproject Eldim 2000 1986-1994, 1255; pak
                - Emmense Rotatiedrukkerij BV te Emmen 1991-1993, 1256; pak
                - Enap Management BV te Maastricht ten behoeve van de vestiging van een bedrijf voor productie en verkoop van disilicaten 1990-1994, 1257; pak
                - Enka BV te Arnhem 1980-1996, 1258-1259
                - Ten behoeve van de uitbreiding van de productiecapaciteit van het onderdeel industriële garens 1980-1995, 1258; pak
                - Ten behoeve van de uitbreiding van de productiecapaciteit bulkplastics 1985-1996, 1259; pak
                - Enka BV te Emmen 1980-1997, 1260-1262
                - Ten behoeve van een project kunststoffen korrels 1980-1995, 1260; pak
                - Ten behoeve van de uitbreiding van de productiecapaciteit van tapijtgaren 1982-1995, 1261; omslag
                - Ten behoeve van het uitbreiden van de productiecapaciteit te Emmen 1982-1997, 1262; pak
                - Ericsson Business Mobile Networks BV te Amsterdam 1990-1998, 1263; pak
                - Ericsson Paging Systems BV te Emmen ten behoeve van de uitbreiding van de productiecapaciteit personenzoek- en informatiesystemen 1989-1993, 1264; pak
                - Ericsson Radio Systems BV te Emmen 1990-1999, 1265-1267
                - Ten behoeve van het produceren van het product Business Cordless Telephone (BCT) 1990-1995, 1265; pak
                - Ten behoeve van het uitbreiden van de productiecapaciteit te Emmen 1991-1998, 1266; pak
                - Ten behoeve van het uitbreiden van de productielijn te Emmen 1995-1999, 1267; pak
                - Erkens Bakkerijen BV te Brunssum ten behoeve van de uitbreiding van het bedrijf in verband met de export van vlaai en paneermeel 1991-1995, 1268; pak
                Nota bene: Bevat 1 tekening, aan te vragen onder inv.nr. 3573
                - Es en Es Beheersmaatschappij BV te Lelystad inzake bedrijfsuitbreiding 1989-1993, 1269; omslag
                - Espo BV te Lelystad 1990-1996, 1270; pak
                - Eternit BV te Goor ten behoeve van de vestiging van een golfplatenproductielijn en geautomatiseerde productielijn voor verlijmde hulpstukken 1989-1993, 1271; pak
                - Euramax Catings BV te Kerkrade 1989-1999, 1272; pak
                - Europe Precision Molding BV te Helmond 1992-2000, 1273; pak
                - Eurostar Holland BV te Lelystad inzake de vestiging van een fabriek voor de verpakking van voedingsmiddelen 1989-1993, 1274; pak
                - Exochem BV te Beuniningen 1990-1995, 1275; pak
                - Exploitatiemaatschappij Dinkelland BV Lieverde 1991-1997, 1276; pak
                - Faber Vlagproductie BV, voorheen Textiel- en Vlaggendrukkerij BV te Markelo ten behoeve van de uitbreiding en aanpassing van de fabriekshallen en het kantoor 1990-1994, 1277; pak
                - Fair Flevoland BV te Lelystad ten behoeve van bedrijfsuitbreiding 1989-1995, 1278; omslag